【裁判字號】    99,易,932
【裁判日期】    991230
【裁判案由】    竊盜
【裁判全文】
臺灣嘉義地方法院刑事判決               99年度易字第932號
公  訴  人  臺灣嘉義地方法院檢察署檢察官
被      告  林添記
被      告  蔡國賓
上列被告等因加重竊盜案件，經檢察官提起公訴（99年度偵字第
9085號），被告等均於準備程序中就被訴事實均為有罪之陳述，
經本院合議庭裁定由受命法官改依簡式程序審理，判決如下：
    主  文
林添記共同犯攜帶兇器、毀壞門扇於夜間侵入住宅竊盜，處有期
徒刑陸月，如易科罰金以新臺幣壹仟元折算壹日。
蔡國賓共同犯攜帶兇器、毀壞門扇於夜間侵入住宅竊盜，累犯，
處有期徒刑柒月。
    事  實
一、蔡國賓前因放火燒毀建築物案件，經臺灣雲林地方法院以87
    年度訴字第461號判處有期徒刑4年，迭經上訴後，經臺灣高
    等法院臺南分院以94年度上更三字第522號判決上訴駁回，
    經最高法院以95年度台上字第618號判決上訴駁回確定。又
    因竊盜案件，經臺灣雲林地方法院以96年度易字第6號判處
    有期徒刑5月確定，上開放火燒毀建物及住宅案件並與竊盜
    案件，經減刑為有期徒刑2年2月15日，接續執行於民國98年
    1 月11日假釋付保護管束期滿執行完畢。蔡國賓仍不知悔改
    ，與林添記共同意圖為自己不法之所有，於99年4月21日凌
    晨2時許，隨機選中設址嘉義市○○市○○路22號之涂榮炯
    住所為目標，由蔡國賓負責把風，由林添記自備類似老虎鉗
    之鐵夾、可作為兇器之鐵夾為工具，強行拉開上址1樓右側
    鐵捲門之柱子，以毀損鐵捲門之方式便於入內搜刮財物，林
    添記及蔡國賓並聯手竊取涂榮炯所有之金牌1面及公事包2個
    （內有新台幣〈下同〉1500元及行動電話2支）等物，得手
    後，林添記及蔡國賓將竊得行動電話2支隨意丟棄，所得現
    金當場均分，另由林添記將該金牌1面於翌日23時許，在嘉
    義市○○路某處，以6千元之價格售予真實姓名年籍均不詳
    ，綽號「阿明」之人，事後再將其中3千元分給蔡國賓，以
    獲取不法利益。
二、案經嘉義縣警察局朴子分局報告。臺灣嘉義地方法院檢察署
    檢察官偵查起訴。
    理  由
一、本件係經被告林添記、蔡國賓於準備程序當庭表示認罪，而
    經本院裁定以簡式審判程序加以審理，則依據刑事訴訟法第
    273條之2、同法第159條第2項之規定，不適用傳聞法則有關
    限制證據能力之相關規定，合先敘明。
二、訊據被告林添記、蔡國賓於警詢、偵查及本院時對於上開犯
    罪事實均坦承不諱，核與被害人涂榮炯於警詢時指述情節相
    符，並有上揭地點於99年4月21日遭竊後所拍攝之現場照片
    40張、被害人報告單在卷可稽，是被告林添記、蔡國賓上開
    竊盜犯行，事證已甚明確，堪以認定，均應依法論科。
三、按刑法上所謂兇器，其種類並無限制，凡客觀上對於人之生
    命、身體、安全構成威脅，具有危險性之兇器均屬之，且祇
    須行竊時攜帶此種具有危險性之兇器為已足，並不以攜帶之
    初有行兇之意圖為必要，有最高法院79年度台上字第5253號
    判例可資參照。次按刑法第321條第1項第2款規定將「門扇
    」、「牆垣」、「其他安全設備」並列。則所謂「門扇」應
    專指門戶而言，係分隔住宅或建築物內外之出入口大門。查
    被告林添記於本院審理中均自承，於99年4月21日凌晨2時許
    ，攜帶類似老虎鉗之鐵夾，破壞被害人上揭住處1樓右側鐵
    門後，進入上揭住宅，且被害人涂榮炯於警詢亦證稱其住處
    右側鐵門遭破壞，歹徒破壞鐵門侵入等語（見警卷第15頁）
    ，是被告林添記攜帶之鐵夾，既足以毀壞鐵門，顯見質地尚
    屬堅硬，若持以攻擊敲擊人身，自足成傷，在客觀上對人之
    生命、身體具有危險性，足供作為兇器使用。且被告林添記
    將鐵門毀壞後，被告林添記、蔡國賓再進入屋內，即屬毀壞
    門扇。再按刑法第321條第1項所列各款為竊盜之加重條件，
    如犯竊盜罪兼具數款加重情形時，因竊盜行為祇有一個，仍
    祇成立一罪，不能認為法律競合或犯罪競合，但判決主文應
    將各種加重情形順序揭明，理由並應引用各款，俾相適應，
    有最高法院69年台上字第3945號判例可參。本件核被告林添
    記、蔡國賓2人所為，均係犯刑法第321條第1項第1款、第2
    款、第3款夜間侵入住宅、毀壞門扇並攜帶兇器加重竊盜罪
    ，依上開判例意旨，被告林添記、蔡國賓均僅一竊盜行為，
    故均僅成立一罪。被告2人間，就99年4月21日凌晨2時許之
    竊盜犯行，有犯意聯絡及行為分擔，應論以共同正犯。再查
    被告蔡國賓於於98年1月11日假釋付保護管束期滿視為執行
    完畢，有臺灣高等法院被告前案紀錄表在卷可憑，其於受有
    期徒刑之執行完畢後5年內故意再犯本件有期徒刑以上之刑
    之罪，為累犯，應依刑法第47條第1項規定，加重其刑。爰
    審酌被告2人素行非佳，有臺灣高等法院被告前案紀錄表附
    卷可查，被告林添記國中畢業之智識程度，原從事製茶工作
    ，離婚，有兩位小孩之生活狀況；被告蔡國賓專科肄業之智
    識程度，未婚。被告2人均正值壯年，均非無謀生能力，竟
    犯本件犯行，惟渠等自犯後自警詢迄至本院審理中均坦承犯
    行，且已賠償被害人16,000元之損失，態度堪稱良好等一切
    情狀，被告林添記量處如主文所示之刑，併諭知易科罰金之
    折算標準；被告蔡國賓量處如主文所示之刑，以資懲儆
據上論斷，應依刑事訴訟法第273條之1第1項、第299條第1項前
段，刑法第28條、第321條第1項第1款、第2款、第3款、第47條
第1項、第41條第1項前段，判決如主文。
本案經檢察官陳志川到庭執行職務。
中    華    民    國    99    年    12    月    30    日
                  刑事第三庭    法  官  葉淑儀
以上正本證明與原本無異。
如不服本判決應於收受判決後10日內向本院提出上訴書狀，並應
敘述具體理由；其未敘述上訴理由者，應於上訴期間屆滿後20日
內向本院補提理由書（均須按他造當事人之人數附繕本）「切勿
逕送上級法院」。告訴人或被害人如對於本判決不服者，應具備
理由請求檢察官上訴，其上訴期間之計算係以檢察官收受判決正
本之日期為準。
中    華    民    國    99    年    12    月    30    日
                                書記官  劉美娟
附錄本判決論罪之法條：
刑法第三百二十一條
犯竊盜罪而有左列情形之一者，處六月以上、五年以下有期徒刑
：
一、於夜間侵入住宅或有人居住之建築物、船艦或隱匿其內而犯
    之者。
二、毀越門扇、牆垣或其他安全設備而犯之者。
三、攜帶兇器而犯之者。
四、結夥三人以上而犯之者。
五、乘火災、水災或其他災害之際而犯之者。
六、在車站或埠頭而犯之者。
前項之未遂犯罰之。

司法院資訊處製作；財團法人民間司法改革基金會備份。
